臺灣臺北地方法院民事判決　九十一年度簡上字第五六九號
　　上　訴　人　丁○○
　　　　　　　　己○○
　　　　　　　　丙○○
　　訴訟代理人　乙○○○○○○.
　　被　上訴人　捷元股份有限公司
　　法定代理人　戊○○
　　訴訟代理人　甲○○
右當事人間請求給付貨款事件，上訴人對於中華民國九十一年三月二十九日，本院台
北簡易庭九十年度北簡字第二一二四八號第一審判決提起上訴，本院判決如左：
    主      文
上訴駁回。
第二審訴訟費用由上訴人負擔。
    事      實
甲、上訴人方面：
一、聲明：
（一）原判決廢棄。
（二）被上訴人在第一審之訴駁回。
二、陳述：除與原審判決書所載者相同茲予引用外，補稱：上訴人等對於被上訴人請
    求之貨款數額，均不爭執。但因目前經濟不景氣，佳昌電腦營運上發生困難，以
    致無法清償貨款，上訴人等希望被上訴人能同意以每個月清償新台幣（下同）伍
    仟元之方式，分期清償。
三、證據：援用原審之立證方法。
乙、被上訴人方面：
一、聲明：駁回上訴。
二、陳述：除與原審判決書所載者相同茲予引用外，補稱：上訴人等希望以每月清償
    伍仟元之方式，分期清償；但該分期清償之數額太少，被上訴人無法同意。
三、證據：援用原審之立證方法。
    理      由
一、本件被上訴人於原審起訴主張：上訴人乙○○○○○○○於民國八十八年七月十
    五日，以上訴人丁○○、己○○、丙○○為連帶保證人，與被上訴人簽訂經銷合
    約書。嗣上訴人佳昌電腦於九十年七、八間，分別向被上訴人購買電腦周邊產品
    ，共計壹拾壹萬玖仟陸佰伍拾元，被上訴人業依出賣人給付義務，交付該等產品
    予上訴人佳昌電腦收受。詎上訴人佳昌電腦竟不給付貨款，爰依買賣契約及連帶
    保證之法律關係，請求上訴人佳昌電腦即劉至偉、丁○○、己○○、丙○○連帶
    給付壹拾壹萬玖仟陸佰伍拾元，及自起訴狀繕本送達翌日起至清償日止，按年息
    百分之五計算之利息等語。上訴人等則以：上訴人等對於被上訴人請求之貨款數
    額，均不爭執。但因目前經濟不景氣，佳昌電腦營運上發生困難，以致無法清償
    貨款，上訴人等希望被上訴人能同意以每個月清償伍仟元之方式，分期清償云云
    ，資為抗辯。
二、兩造不爭執之事實：
    上訴人主張之前述事實，業據其提出經銷合約書一份，電子發票十七紙為證，亦
    為上訴人等所自認，自堪信為真實。
三、按，「買受人對於出賣人，有交付約定價金及受領標的物之義務。」民法第三百
    六十七條定有明文。本件上訴人佳昌電腦於九十年七、八間，分別向被上訴人購
    買電腦周邊產品，共計壹拾壹萬玖仟陸佰伍拾元，被上訴人業依出賣人給付義務
    ，交付該等產品予上訴人佳昌電腦收受。至上訴人等希望被上訴人能同意以每個
    月清償伍仟元之方式，分期清償，惟被上訴人並未同意，則依首揭民法第三百六
    十七條之規定，上訴人佳昌電腦自應負擔給付價金之責任。次按，保證債務之所
    謂連帶，係指保證人與主債務人負同一債務，對於債權人各負全部給付之責任者
    而言，此就民法第二百七十二條第一項規定連帶債務文義參照觀之甚明；最高法
    院四十五年度台上字第一四二六號判例，亦著有明文。本件上訴人丁○○、己○○、丙○○擔任上訴人乙○○○○○○○之連帶保證人，如前所述，則依前述最
    高法院四十五年度台上字第一四二六號判例之意旨，上訴人丁○○、己○○、丙○○自應就上訴人乙○○○○○○○積欠被上訴人之上開貨款，與上訴人乙○○○○○○○負擔連帶給付責任。從而，被上訴人依民法第三百六十七條之規定，
    以及連帶保證之法律關係，請求上訴人乙○○○○○○○、丁○○、己○○、丙○○連帶給付壹拾壹萬玖仟陸佰伍拾元之貨款，自屬有據，應予准許。則原審為
    命上訴人上訴人乙○○○○○○○、丁○○、己○○、丙○○應連帶給付被上訴
    人壹拾壹萬玖仟陸佰伍拾元，及自起訴狀繕本送翌日，即分別自九十一年二月二
    十七日、同年三月二日、同年二月二十七日、同年月日起算至清償日止，按年息
    百分之五計算之法定遲延利息，經核並無不合。上訴意旨指摘原判決不當，求予
    廢棄改判，不應准許，上訴應予駁回。
六、據上論結，本件上訴為無理由，依民事訴訟法第四百三十六條之一第三項、第四
    百四十九條第一項、第八十五條第二項，判決如主文。
中　　　華　　　民　　　國　　九十一　　年　　　十　　　月　　三十一　　日
                                 民事第六庭審判長法官  林惠瑜
                                                 法官  詹駿鴻
                                                 法官  姜悌文
右為正本係照原本作成
本判決不得上訴
中　　　華　　　民　　　國　　九十一　　年　　　十　　　月　　三十一　　日
　　　　　　　　　　　　　　　　　　　　　法院書記官　陳鳳瀴
